# 定向购买协议的账务处理

提问人：jinjunlovely 时间：2016-07-01 15:30:13
实务中遇到下面一个案例： 甲方：信托公司 乙方：被审计单位 定向购买协议主要条款：乙方同意作为定向购买人在购买甲方持有的全部 4 亿元合伙企业份额，且同意按本合同确定的价格和条件履行购买义务。
合伙企业是另外一家股权投资基金管理有限公司成立的，信托公司（即甲方）购买了合伙企业 4 亿元的份额，合伙企业将 4 亿元定向使用到被审计单位（即乙方），形成债权3.91亿，股权0.09亿（股权转让方式取得）。目前尚未履行定向购买协议。 请问，作为乙方报表中是应该分别体现债权3.91亿和股权0.09亿还是考虑由于乙方对于0.09亿股权具有回购义务确认负债体现为 4 亿债权同时确认0.09亿库存股。

回答人：chenyiwei
不清楚具体背景，但从你说的情况看，属于“明股实债”的可能性较大，也就是这 4 亿元均在乙方确认为负债。但最终结论要看到回购协议和该合伙企业的合伙协议、信托协议等全套相关协议后才能作出。